【裁判字號】    92,易,238
【裁判日期】    920624
【裁判案由】    竊盜等
【裁判全文】
臺灣屏東地方法院刑事判決                          九十二年度易字第二三八號
    公  訴  人  臺灣屏東地方法院檢察署檢察官
    被      告  丙○○
    被      告  丁○○
右列被告因竊盜等案件，經檢察官提起公訴（九十一年度偵字第五○○一號、九十二
年度偵字第一○九八號），本院判決如左：
    主  文
丙○○連續竊盜，累犯，處有期徒刑壹年。
丁○○故買贓物，處有期徒刑參月，如易科罰金以參佰元折算壹日。
    事  實
一、丙○○曾於民國八十五年間因竊盜案件，經台灣高法院高雄分院判處有期徒刑一
    年確定，於八十六年六月二十一日執行完畢。猶不思悔改，復意圖為自己不法之
    所有，並基於概括之犯意，連續（一）先於九十一年二月間，在屏東縣枋山鄉○○村里○路六四之一號住處附近，竊取乙○○所有車牌號碼ＰＩＭ─２６１號機
    車供己騎用，次於同年二月間某日，丁○○在屏東縣枋山鄉○○路路邊明知丙○○所騎乘兜售之ＰＩＭ─２６１號機車為來源不明之贓車，竟基於故買贓物之故
    意，仍以新台幣（下同）一千元之代價於向丙○○購入上開機車供己騎用。嗣於
    九十一年六月十四日十一時許，丁○○騎乘該機車行經屏東縣獅子鄉○道○○○
    路段時，為警攔檢而查獲。（二）丙○○承前之犯意，次於九十一年四月二十七
    日，在枋山鄉○○村○○路六十二號後面，竊取甲○○○所有車牌號碼ＫＮ５─
    ５９１號機車，供己騎用。嗣於九十一年四月二十八日十六時十分，丙○○騎乘
    該機車行經屏東縣枋寮鄉○○村○○路時，為警攔檢查獲。
三、案經屏東縣警察局枋寮分局報請台灣屏東地方法院檢察署檢察官偵查起訴。
    理  由
一、右揭被告丙○○連續竊盜之事實，業據被告丙○○坦承不諱，訊據被告丁○○則
    矢口否認有故買贓物之犯行，辯稱：伊係以五千元之價額向丙○○購買前揭機車
    ，惟僅先付一千元，伊不知道該機車係贓車云云，經查：
（一）ＰＩＭ─２６１、ＫＮ５─５９１號機車為乙○○、甲○○○所有而遭竊之事
      實，亦據乙○○及甲○○○陳述在卷，並有贓物保領結二紙在卷可稽，次查乙○○、甲○○○陳述機車失竊之時、地，與被告丙○○供述竊取該二部機車之
      時、地雖有不同，惟依被告丙○○供述情節，上開二部機車應係由第三人騎走
      後暫放上述二地，被告丙○○見狀，且機車上均插有鑰匙，因而又將該二部機
      車騎走，是該二部機車既尚能行駛，足徵仍具使用價值，並無不能使用之情形
      ，無足使人認係經人棄置之廢車，再竊盜罪之客體不以他人所有之物為限，即
      使他人因犯罪取得之動產，若該動產在他人支配之下，被告予以竊取，仍應成
      立竊盜罪，本案既無事證可資證明原占用被害人機車之人，已有放棄該車占有
      之意思，被告將之據為己有，即屬竊盜，從而本案事證明確，被告丙○○犯行
      堪以認定。
（二）被告丁○○係以一千元之價額向被告丙○○購買ＰＩＭ─２６１號機車等情迭
      據被告丁○○於警訊及檢察官偵訊中供述明確，核與被告丙○○於偵查及本院
      審理中供述情節相符，被告丁○○翻異前詞改稱伊係以五千元之價額向丙○○
      購買云云顯不可採。次查被告丁○○於本院供稱：「我那時沒有車子，都是用
      走的去山上工作，剛好他要賣車，而且我原來向我哥哥借的的機車壞了，壞了
      約一、二月，修理後沒有什麼力量，爬山爬不上去，我想說不如再買一台」「
      （問：竟然有用車需要，為何之前不向車行買車？）答：因為我沒有錢，我知
      道中古的機車要很多錢，我買不起，所以我連問都不敢去問。我後來交給被告
      丙○○的壹仟元都是向朋友借的，如果他證件給我後，我剩下的四千元打算向
      我父母借，我自己沒有錢」「後來他一直沒有拿證件給我，我就不敢把機車放
      在路邊」等語，足徵被告丁○○對機車交易之市場價格、手續等均有相當之認
      識，而該機車係八十七年出廠，此有車輛竊盜查詢報表－查詢車輛認可資料一
      紙在卷足憑，並非老舊車輛，被告丁○○以一千元購買，價格顯不相當，再本
      件交易被告丙○○並未出示及交付行車執照，亦未辦理過戶登記，均非機車正
      常交易應有之狀況，顯見該機車是來源有問題之贓車，被告丁○○辯稱不知情
      云云，顯不足採，其犯行堪予認定，應依法予以論科。
二、核被告丙○○所為係犯刑法第三百二十條第一項之普通竊盜罪，被告丁○○所為
    ，係犯刑法第三百四十九條第二項之故買贓物罪。被告丙○○先後二次普通竊盜
    犯行，均時間緊接，犯罪構成要件相同，顯係基於概括犯意反覆為之，為連續犯
    ，應依刑法第五十六條規定論以一罪，並加重其刑。又被告丙○○前因竊盜案件
    ，經判處有期徒刑一年確定，於八十六年六月二十一日執行完畢，有台灣屏東地
    方法院檢察署刑案資料查註紀錄表在卷可憑，其於執行完畢後五年以內再犯有期
    徒刑以上之本罪，為累犯，應依刑法第四十七條規定加重其刑。就上揭加重部分
    並依法遞加重之。爰審酌被告丙○○、丁○○之犯罪動機，被告丁○○素行較佳
    ，前開機車均業經被害人領回，被告丙○○於偵查一度否認犯行，被告丁○○犯
    後否認犯行之犯後態度等一切情狀，量處如主文所示之刑。
據上論斷，應依刑事訴訟法第二百九十九條第一項前段，刑法第五十六條、第三百二
十條第一項、第三百四十九條第二項、第四十一條第一項前段、第四十七條，罰金罰
鍰提高標準條例第一條前段、第二條，判決如主文。
中      華      民      國      九十二      年    六    月    二十四    日
                                      臺灣屏東地方法院刑事第四庭
                                          法  官   郭書豪
右正本證明與原本無異。
如不服本判決應於收受本判決後送達後十日內向本院提出上訴書狀，其未敘述上訴理
由者，並得於提起上訴後十日內向本院補提理由書狀（均須按他造當事人之人數附繕
本 ）「切勿逕送上級法院」
                                          書記官   唐淑嫻
中      華      民      國      九十二      年    六    月    二十四    日
附錄法條
中華民國刑法第三百二十條第一項：
(普通竊盜罪)
意圖為自己或第三人不法之所有，而竊取他人之動產者，為竊盜罪，處五年以下有期
徒刑、拘役或五百元以下罰金。
中華民國刑法第三百四十九條第二項：
搬運、寄藏、故買贓物或為牙保者，處五年以下有期徒刑、拘役或科或併科一千元以
下罰金。


司法院資訊處製作；財團法人民間司法改革基金會備份。
